Images des répertoires du notaire Philippe Lamiral pour l'étude XXXIII
Archives nationales de France
Images des répertoires du notaire Philippe Lamiral pour l'étude XXXIII
13 mai 1555 - 31 décembre 1590
MC/ET/XXXIII/171 - MC/ET/XXXIII/207
Etude XXXIII; Lamiral, Philippe
35 extraits de registres
Archives nationales de France
Minutes et répertoires: la loi 2008-696 du 15 juillet 2008 relative aux archives a fixé à 75 ans à compter de la date de l'acte, ou à 25 ans à compter de la date du décès de l'intéressé si ce délai est plus bref, le délai de communication des minutes et répertoires des notaires; ce délai est porté à 100 ans à compter de la date de l'acte si le document se rapporte à un mineur (code du Patrimoine, articles L213-2, 4e d et 5e).
Autres documents de l'étude (dossiers de clients, comptabilité...): s'agissant d'archives privées, ces documents sont communicables selon les modalités fixées par le déposant ou le donateur.
Certains documents ne sont pas accessibles sous leur forme originale en raison de leur mauvais état de conservation.
Registres entrés aux Archives nationales en 1933.
Images des répertoires de l’étude XXXIII
Archives de l'étude XXXIII
répertoire d'officier public ministériel
- Répertoire chronologique pour la période du 13 mai 1555 au 30 mars 1558, 13 mai 1555 - 30 mars 1558; MC/ET/XXXIII/171; Répertoire de 27 feuillets.
  Jusqu'en 1566, les dates sont indiquées dans le répertoire selon l'ancien style (de Pâques à Pâques).
  répertoire
  - Liste chronologique des actes pour la période du 13 mai 1555 au 30 mars 1558, 13 mai 1555 - 30 mars 1558; 1 r°-27 r°; 27 feuillets insérés en tête du registre des minutes.
- Répertoire chronologique pour la période de l'année 1555 à l'année 1564, 1555 - 1564; MC/ET/XXXIII/172; Répertoire de 1 feuillet.
  - Liste chronologique des actes pour la période de l'année 1555 à l'année 1564, 1555 - 1564; 1 r°-1 v°; 1 feuillet inséré en tête du registre des minutes.
- Répertoire chronologique pour la période du 16 avril 1558 au 1er avril 1561, 16 avril 1558 - 1er avril 1561; MC/ET/XXXIII/173; Répertoire de 25 feuillets.
  - Liste chronologique des actes pour la période du 16 avril 1558 au 1er avril 1561, 16 avril 1558 - 1er avril 1561; 1 r°-25 v°; 25 feuillets insérés en tête du registre des minutes.
- Répertoire chronologique pour la période du 7 avril 1561 au 25 mars 1562, 7 avril 1561 - 25 mars 1562; MC/ET/XXXIII/174; Répertoire de 15 feuillets.
  - Liste chronologique des actes pour la période du 7 avril 1561 au 25 mars 1562, 7 avril 1561 - 25 mars 1562; 1 r°-14 v°; 14 feuillets insérés en tête du registre des minutes.
- Répertoire chronologique pour la période du 1er avril 1562 au 10 avril 1563, 1er avril 1562 - 10 avril 1563; MC/ET/XXXIII/176; Répertoire de 13 feuillets.
  - Liste chronologique des actes pour la période du 1er avril 1562 au 10 avril 1563, 1er avril 1562 - 10 avril 1563; 1 r°-13 v°; 13 feuillets insérés en tête du registre des minutes.
- Répertoire chronologique pour la période du 14 avril 1563 au 31 mars 1564, 14 avril 1563 - 31 mars 1564; MC/ET/XXXIII/177; Répertoire de 15 feuillets.
  - Liste chronologique des actes pour la période du 14 avril 1563 au 31 mars 1564, 14 avril 1563 - 31 mars 1564; 1 r°-15 r°; 15 feuillets insérés en tête du registre des minutes.
- Répertoire chronologique pour la période du 2 avril 1564 au 21 avril 1565, 2 avril 1564 - 21 avril 1565; MC/ET/XXXIII/178; Répertoire de 15 feuillets.
  - Liste chronologique des actes pour la période du 2 avril 1564 au 21 avril 1565, 2 avril 1564 - 21 avril 1565; 1 r°-15 v°; 15 feuillets insérés en tête du registre des minutes.
- Répertoire chronologique pour la période de l'année 1564 à l'année 1571, 1564 - 1571; MC/ET/XXXIII/179; Répertoire de 2 feuillets.
  - Liste chronologique des actes pour la période de l'année 1564 à l'année 1571, 1564 - 1571; 1 r°-2 r°; 2 feuillets insérés en tête du registre des minutes.
- Répertoire chronologique pour la période du 24 avril 1565 au 3 mars 1566, 24 avril 1565 - 3 mars 1566; MC/ET/XXXIII/180; Répertoire de 18 feuillets.
  - Liste chronologique des actes pour la période du 24 avril 1565 au 3 mars 1566, 24 avril 1565 - 3 mars 1566; 1 r°-18 v°; 18 feuillets insérés en tête du registre des minutes.
- Répertoire chronologique pour la période du 17 avril 1566 au 24 décembre 1567, 17 avril 1566 - 24 décembre 1567; MC/ET/XXXIII/181; Répertoire de 28 feuillets.
  - Liste chronologique des actes pour la période du 17 avril 1566 au 24 décembre 1567, 17 avril 1566 - 24 décembre 1567; 1 r°-28 r°; 28 feuillets insérés en tête du registre des minutes.
- Répertoire chronologique pour la période de l'année 1568 à l'année 1569, 1568 - 1569; MC/ET/XXXIII/182; Répertoire de 30 feuillets.
  - Liste chronologique des actes pour la période de l'année 1568 à l'année 1569, 1568 - 1569; 1 r°-30 r°; 30 feuillets insérés en tête du registre des minutes.
- Répertoire chronologique pour la période de l'année 1570, MC/ET/XXXIII/183; Répertoire de 17 feuillets.
  - Liste chronologique des actes pour la période de l'année 1570, 1 r°-17 r°; 17 feuillets insérés en tête du registre des minutes.
- Répertoire chronologique pour la période de l'année 1571, MC/ET/XXXIII/184; Répertoire de 16 feuillets.
  - Liste chronologique des actes pour la période de l'année 1571, 1 r°-16 r°; 16 feuillets insérés en tête du registre des minutes.
- Répertoire chronologique pour la période de l'année 1572, MC/ET/XXXIII/185; Répertoire de 16 feuillets.
  - Liste chronologique des actes pour la période de l'année 1572, 1 r°-16 v°; 16 feuillets insérés en tête du registre des minutes.
- Répertoire chronologique pour la période de l'année 1573, MC/ET/XXXIII/186; Répertoire de 20 feuillets.
  - Liste chronologique des actes pour la période de l'année 1573, 1 r°-20 r°; 20 feuillets insérés en tête du registre des minutes.
- Répertoire chronologique pour la période de l'année 1572 à l'année 1577, 1572 - 1577; MC/ET/XXXIII/187; Répertoire de 2 feuillets.
  - Liste chronologique des actes pour la période de l'année 1572 à l'année 1577, 1572 - 1577; 1 r°-2 r°; 2 feuillets insérés en tête du registre des minutes.
- Répertoire chronologique pour la période du 14 octobre 1561 au 12 décembre 1577, 14 octobre 1561 - 12 décembre 1577; MC/ET/XXXIII/188; Répertoire de 40 feuillets.
  - Liste chronologique des actes pour la période du 14 octobre 1561 au 12 décembre 1577, 14 octobre 1561 - 12 décembre 1577; 1 r°-40 r°; 40 feuillets insérés en tête du registre des minutes.
- Répertoire chronologique pour la période de l'année 1574, MC/ET/XXXIII/189; Répertoire de 18 feuillets.
  - Liste chronologique des actes pour la période de l'année 1574, 1 r°-18 r°; 18 feuillets insérés en tête du registre des minutes.
- Répertoire chronologique pour la période de l'année 1575, MC/ET/XXXIII/190; Répertoire de 20 feuillets.
  - Liste chronologique des actes pour la période de l'année 1575, 1 r°-20 r°; 20 feuillets insérés en tête du registre des minutes.
- Répertoire chronologique pour la période de l'année 1576, MC/ET/XXXIII/191; Répertoire de 13 feuillets.
  - Liste chronologique des actes pour la période de l'année 1576, 1 r°-13 v°; 13 feuillets insérés en tête du registre des minutes.
- Répertoire chronologique pour la période de l'année 1577, MC/ET/XXXIII/192; Répertoire de 14 feuillets.
  - Liste chronologique des actes pour la période de l'année 1577, 1 r°-14 r°; 14 feuillets insérés en tête du registre des minutes.
- Répertoire chronologique pour la période de l'année 1578, MC/ET/XXXIII/193; Répertoire de 22 feuillets.
  - Liste chronologique des actes pour la période de l'année 1578, 1 r°-22 v°; 22 feuillets insérés en tête du registre des minutes.
- Répertoire chronologique pour la période de l'année 1579, MC/ET/XXXIII/195; Répertoire de 23 feuillets.
  - Liste chronologique des actes pour la période de l'année 1579, 1 r°-23 v°; 23 feuillets insérés en tête du registre des minutes.
- Répertoire chronologique pour la période de l'année 1580, MC/ET/XXXIII/196; Répertoire de 20 feuillets.
  - Liste chronologique des actes pour la période de l'année 1580, 1 r°-20 r°; 20 feuillets insérés en tête du registre des minutes.
- Répertoire chronologique pour la période de l'année 1581, MC/ET/XXXIII/197; Répertoire de 20 feuillets.
  - Liste chronologique des actes pour la période de l'année 1581, 1 r°-20 v°; 20 feuillets insérés en tête du registre des minutes.
- Répertoire chronologique pour la période de l'année 1582, MC/ET/XXXIII/198; Répertoire de 17 feuillets.
  - Liste chronologique des actes pour la période de l'année 1582, 1 r°-17 v°; 17 feuillets insérés en tête du registre des minutes.
    Les dix premiers feuillets n'ont pas été numérisés.
- Répertoire chronologique pour la période de l'année 1583, MC/ET/XXXIII/199; Répertoire de 18 feuillets.
  - Liste chronologique des actes pour la période de l'année 1583, 1 r°-18 v°; 18 feuillets insérés en tête du registre des minutes.
- Répertoire chronologique pour la période de l'année 1584, MC/ET/XXXIII/200; Répertoire de 14 feuillets.
  - Liste chronologique des actes pour la période de l'année 1584, 1 r°-14 v°; 14 feuillets insérés en tête du registre des minutes.
- Répertoire chronologique pour la période de l'année 1585, MC/ET/XXXIII/201; Répertoire de 17 feuillets.
  - Liste chronologique des actes pour la période de l'année 1585, 1 r°-17 r°; 17 feuillets insérés en tête du registre des minutes.
- Répertoire chronologique pour la période de l'année 1585 à 1589, 1585 - 1589; MC/ET/XXXIII/202; Répertoire de 1 feuillet.
  - Liste chronologique des actes pour la période de l'année 1585 à 1589, 1585 - 1589; 1 r°- 1 v°; 1 feuillet inséré en tête du registre des minutes.
- Répertoire chronologique pour la période de l'année 1586, MC/ET/XXXIII/203; Répertoire de 15 feuillets.
  - Liste chronologique des actes pour la période de l'année 1586, 1 r°-15 v°; 15 feuillets insérés en tête du registre des minutes.
- Répertoire chronologique pour la période de l'année 1587, MC/ET/XXXIII/204; Répertoire de 15 feuillets.
  - Liste chronologique des actes pour la période de l'année 1587, 1 r°-15 r°; 15 feuillets insérés en tête du registre des minutes.
    Les feuillets étant très abîmés, ils sont pratiquement illisibles.
- Répertoire chronologique pour la période de l'année 1588, MC/ET/XXXIII/205; Répertoire de 13 feuillets.
  - Liste chronologique des actes pour la période de l'année 1588, 1 r°-13 v°; 13 feuillets insérés en tête du registre des minutes.
- Répertoire chronologique pour la période de l'année 1589, MC/ET/XXXIII/206; Répertoire de 9 feuillets.
  - Liste chronologique des actes pour la période de l'année 1589, 1 r°-9 r°; 9 feuillets insérés en tête du registre des minutes.
- Répertoire chronologique pour l'année 1590, MC/ET/XXXIII/207; Répertoire de 6 feuillets.
  - Liste chronologique des actes pour la période de l'année 1590, 1 r°-6 v°; 6 feuillets insérés en tête du registre des minutes.